臺灣桃園地方法院民事判決　九十年訴字第一九九五號
　　原　　　告　信東化學工業股份有限公司
　　法定代理人　甲○○
　　訴訟代理人　戊○○
　　被　　　告　丙○○
　　被　　　告　乙○○
　　被　　　告　丁○○
右當事人間請求損害賠償事件，本院判決如左：
    主    文
被告應連帶給付原告新台幣壹佰肆拾玖萬零佰柒拾元，及其中被告乙○○、丁○○
部分均自民國九十年十一月十七日起，被告丙○○部分自民國九十一年一月一日起，
均至清償日止，按年息百分之五計算之利息。
訴訟費用由被告連帶負擔。
本判決於原告以新台幣肆拾玖萬柒仟元供擔保後，得假執行。
    事    實
甲、原告方面：
  一、聲明：被告應連帶給付原告新台幣一百四十九萬零三百七十元，及自起訴狀繕
      本送達被告之翌日起，至清償日止，按年息百分之五計算之利息；並願供擔保
      請准為假執行之宣告。
  二、陳述：緣被告丙○○自民國八十六年九月一日起，任職原告公司外勤人員，被
      告洪錫明、丁○○則為被告丙○○之職務保證人。詎被告丙○○意圖不法，自
      八十九年起擅自假借客戶名義向原告訂購藥品，並於原告交付藥品之後，將藥
      品取走予以轉售圖利，經查其侵佔事實如下：
  （一）於八十九年九月起陸續假借訴外人枋寮醫院名義，向原告訂購藥品，金額共
        計新台幣（下同）六十九萬三百七十元，惟被告丙○○卻於貨送至訴外人醫
        院後，私自向枋寮醫院取回藥品，轉售圖利。
  （二）於八十九年十一月間被告丙○○再假借訴外人新林醫院名義，陸續向原告訂
        購藥品金額共計六十五萬元，被告丙○○亦向新林醫院取回前開藥品，轉售
        圖利。
  （三）於九十年四月間被告又藉故向訴外人寶建醫院借用藥品骨力六百盒，金額計
        十五萬元，之後再假借訴外人新林醫院名義向原告訂購相同藥品，將藥品歸
        還寶建醫院，然先前向寶建醫院借用之藥品已遭被告丙○○轉售圖利。
  （四）被告丙○○自九十年六月一日起即無故曠職，避不見面，原告公司察覺有異
        經派人向訴外人枋寮醫院等對帳、收款時，始知上情。但被告丙○○已不知
        去向，所侵佔貨款共計一百四十九萬三百七十元迄未歸還原告。
  （五）被告洪錫明、丁○○為被告丙○○之人事保證人，擔保被告丙○○於原告公
        司服務期間善盡職責，如違反公司管理及其他一切義務，致公司受有損害時
        ，保證人應負連帶賠償責任，現被告丙○○私下轉賣藥品圖利，已嚴重違反
        規定，為此爰依民法第一百八十四條第一項後段侵權行為規定，及人事保證
        之法律關係，請求被告三人連帶給付如聲明所示。
  三、證據：提出：枋寮醫院寄發之存證信函暨報告書、新林醫院寄發律師函、寶建
      醫院出具證明書、對帳單各一紙、貨運單八紙、員工保證書一紙等為證。
乙、被告方面：
  壹、被告乙○○方面：
    被告未於最後言詞辯論期日到場，惟依其前於言詞辯論期日到場陳述：
    一、聲明：駁回原告之訴及假執行之聲請。
    二、陳述：對於伊與丁○○確擔任被告丙○○在原告公司之之人事保證人一節不
        爭執，惟以伊曾詢問原告公司主管被告丙○○在原告公司工作情形如何，原
        告公司主管均稱很好，伊不知道丙○○現在何處，希望由公司主管出面與伊
        洽談損失賠償事宜等語置辯。
  貳、被告丙○○、丁○○方面：
    被告未於言詞辯論期日到場，亦未提出準備書狀作何聲明或陳述。
    理    由
一、程序方面：
（一）按當事人得就一定法律關係而生之訴訟，以合意定第一審管轄法院；又同一訴
      訟，數法院有管轄權者，原告得任向其中一法院起訴。民事訴訟法第二十四條
      第一項、第二十二條規定可資參照。查依原告與被告乙○○、丁○○間所簽定
      員工保證書第三條約定：「若因保證事項涉訟，保證人及被保證人均同意由台
      灣桃園地方法院為第一審管轄法院。」，現本件原告起訴主張被告丙○○假借
      訴外人枋寮醫院、新林醫院等客戶名義向原告訂購藥品，並於原告交付藥品之
      後，將藥品轉售圖利，致原告受有損害，而被告乙○○、丁○○係被告丙○○
      人事保證人，應與被告丙○○負連帶賠償責任，乃除侵權行為外，併就人事保
      證之法律關係涉訟，合於兩造間約定合意管轄情形，是雖被告三人住所非在本
      院管轄範圍內，本院仍有管轄權，合先敘明
（二）本件被告三人經合法通知，被告丙○○、丁○○未於言詞辯論期日到場，被告
      乙○○未於最後言詞辯論期日到場，核無民事訴訟法第三百八十六條所列各款
      情形，爰依原告之聲請，由其一造辯論而為判決。
二、原告起訴主張被告丙○○自八十六年九月一日起，任職原告公司外勤人員，被告
    洪錫明、丁○○則為被告丙○○之人事保證人，被告丙○○自八十九年九月起擅
    自假借訴外人枋寮醫院、新林醫院等客戶名義向原告訂購藥品，並於原告交付藥
    品之後，將藥品取走予以轉售圖利，又藉故向訴外人寶建醫院借用藥品骨力六百
    盒轉售圖利，嗣自九十年六月一日起即無故曠職，避不見面，計侵佔貨款共計一
    百四十九萬三百七十元，已嚴重違反於原告公司服務期間善盡職責之義務，致原
    告公司受有損害，爰依民法第一百八十四條第一項後段侵權行為規定，及人事保
    證之法律關係，請求被告三人連帶給付如聲明所示。被告乙○○對於伊與丁○○
    確擔任被告丙○○在原告公司之之職務保證人一節不爭執，惟以被告丙○○在原
    告公司工作情形據稱良好，現丙○○不知在何處，希望由公司主管出面與伊洽談
    損失賠償事宜等語置辯。
三、查被告丙○○自八十六年九月一日起至九十年六月一日止受僱於原告公司任外勤
    人員，並由其餘二被告乙○○、丁○○為被告丙○○之人事保證人，就被告丙○○在原告公司服務期間，未善盡職責或違反公司管理規定暨其他一切義務，致原
    告公司所受之損害，負連帶保證責任，有原告提出員工保證書一紙為證，且為到
    場被告乙○○所不爭執，堪信為真實。
四、按因故意或過失，不法侵害他人之權利者，負損害賠償責任。故意以背於善良風
    俗之方法，加損害於他人者亦同。民法第一百八十四條第一項定有明文。原告主
    張被告丙○○假借訴外人枋寮醫院、新林醫院等客戶名義向原告訂購藥品，並於
    原告交付藥品之後，將藥品取走予以轉售圖利，又藉故向訴外人寶建醫院借用藥
    品骨力六百盒轉售圖利，侵佔貨款計一百四十九萬三百七十元等情，被告乙○○
    雖以其不知情置辯，惟查，原告主張上開事實，業據其提出枋寮醫院寄發之存證
    信函暨報告書、新林醫院寄發律師函、寶建醫院出具證明書、對帳單各一紙、貨
    運單八紙等為證，且被告丙○○、丁○○經於相當時期受合法通知，既未到庭爭
    執，復未提出書狀作何聲明、陳述再事爭執，本院審酌前開書證，堪信原告此部
    份主張亦屬真實。是被告丙○○既以前述方式詐領藥品，致原告受有收不回藥品
    貨款之損害，其所為自非法之所許，此從公序良俗之觀點可得斷言，不問所侵害
    係何權利，對於原告自構成侵權行為。從而，原告侵權行為之損害賠償法律關係
    ，請求被告丙○○負侵權行為損害賠償責任，自屬有據。
五、次按人事保證者，謂當事人約定，一方於他方之受僱人將來因職務上之行為而應
    對他方為損害賠償時，由其代負賠償責任之契約，民法第七百五十六條之一定有
    明文。查本件原告請求被告丙○○賠償之款項，乃被告丙○○利用職務機會，侵
    占職務上經收藥品，致原告受有無法取回藥品貨款之損害，已如前述，自屬受僱
    人因職務之行為應負之損害賠償責任，被告乙○○、丁○○依渠等與原告間之人
    事保證契約約定，即應就原告此部份損失與被告丙○○負連帶賠償責任。
六、從而，原告依據侵權行為及人事保證契約之法律關係，請求被告丙○○、乙○○
    、丁○○連帶給付一百四十九萬零三百七十元，及自起訴狀繕本送達被告之翌日
    即被告乙○○、丁○○部分自九十年十一月十七日起、被告丙○○部分自九十一
    年一月一日起，均至清償日止，按年息百分之五計算之利息，為有理由，應予准
    許。
七、原告陳明願供擔保，請求宣告假執行，經核並無不合，爰酌定相當擔保金額准許
    之。
八、據上論結，原告之訴為有理由，依民事訴訟法第三百八十五條第一項前段、第八
    十五條第二項、第三百九十條第二項，判決如主文。
中　　　華　　　民　　　國　　九十一　　年　　　四　　　月　　二十九　　日
                                        臺灣桃園地方法院民事第二庭
~B法　　　官　管靜怡
右為正本，係照原本作成。
如對本判決上訴須於判決送達後廿日內向本院提出上訴狀
中　　　華　　　民　　　國　　九十一　　年　　　四　　　月　　二十九　　日
~B法院書記官　趙芳媞
